臺灣桃園地方法院民事判決  九十一年度訴字第六九三號
    原      告  甲○○
    訴訟代理人  李苡寧
    被      告  莫先熊
右當事人間債務人異議之訴事件，本院判決如左：
    主    文
原告之訴駁回。
訴訟費用由原告負擔。
    理    由
一、按執行名義成立後，如有消滅或妨礙債權人請求之事由發生，債務人得於強制執
    行程序終結前，向執行法院對債權人提起異議之訴。如以裁判為執行名義時，其
    為異議原因之事實發生在前訴訟言詞辯論結終結後者，亦得主張之，強制執行法
    第十四條第一項明文規定。亦即強制執行法第十四條所謂執行名義成立後發生消
    滅或妨礙債權人請求之事由，指該事由於執行名義成立後始新發生者而言，不包
    括於執行名義成立前已發生而繼續存在於執行名義成立後之情形在內（參照六十
    六年台上字第二四八八號判例）。又原告之訴，依其所訴之事實，在法律上顯無
    理由者，法院得不經言詞辯論，逕以判決駁回之，民事訴訟法第二百四十九條第
    二項定有明文。
二、本件原告起訴主張：被告即債權人莫先熊與原告並無任何債權債務關係，被告主
    張其有桃園縣中壢市○○路一八九巷二０三號房地所有權利二分之一，故原告應
    將房地出售所得尚存新台幣（下同）壹佰柒拾萬元價金之二分之一即八十五萬元
    給付被告，惟該案於本院九十年度訴字第一九九０號因原審法官不察，竟依被告
    之陳述判決，且給予確定證明書，被告因而聲請強制執行。然原告均未接獲該判
    決書，而無法在該判決所定之二十日上訴期間內提起上訴，顯然法律程序不完備
    。故查封上開不動產顯然違誤。再者，被告於八十八年提起返還房屋事件，經本
    院以八十八年度訴字第六九四號判決駁回原告之訴。而被告所述均與事實不符，
    依不動產買賣以登記為要件，被告早已同意將中華路房屋所有權二分之一賣給原
    告，也同意出售中華路房屋，故被告早已無權要求所得金額二分之一。再者，原
    告與被告無夫妻關係，也無任何借貸情事，原告並未構成民法之侵權行為及不當
    得利，為此被告聲請鈞院執行查封，殊屬違誤，為此依照強制執行法第十四條之
    規定提起本件訴訟，訴請九十一年度民執菊字第二四二０號所為之強制執行程序
    應予撤銷等語。
三、經查：（一）本院九十一年度執字第二四二０號執行案件債權人即為本案被告，
    債務人即為本案原告，而系爭案件債權人聲請強制執行，其執行名義係本於本院
    九十年度訴字第一九九０號判決，而九十年度訴字第一九九０號案件係於九十一
    年一月九日確定，業經本院調取本院九十一年度執字第二四二０號、九十年度訴
    字第一九九０號卷查證屬實。（二）原告提起本件訴訟主張與被告之間並無任何
    債權債務關係，故本院九十年度訴字第一九九０號所認定之事實有誤，然債務人
    異議之訴，依照上揭規定異議之事由必須執行名義成立後，或者於前訴訟言詞辯
    論終結後者，始得提起債務人異議之訴，然原告所提出異議之事由，係於前案訴
    訟前已存在，顯與強制執行法第十四條第一項規定有違，故原告以渠等債務不存
    在為由提起債務人異議之訴，顯無理由。（三）又原告所訴之事實，在法律上顯
    無理由，故本院不經言詞辯論，逕以判決駁回之。
據上論結、本件原告之訴為無理由，依民事訴訟法第二百四十九條第二項、第七十八
條，判決如主文。
中      華      民      國    九十一    年      五      月      六      日
                                臺灣桃園地方法院民事第一庭
~B法      官  張益銘
右為正本係照原本作成
如對本判決上訴，須於判決送達後廿日內向本院提出上訴狀
中      華      民      國    九十一    年      五      月      六      日
~B法院書記官  卓清和
